臺灣新北地方法院刑事判決
110年度易字第575號
公  訴  人  臺灣新北地方檢察署檢察官
被      告  蕭志銘


                    （現在法務部矯正署臺北監獄臺北分監執行中）
            林其佑


                    （現在法務部矯正署臺北監獄臺北分監執 行中）            
上列被告等因竊盜案件，經檢察官提起公訴（109年度偵字24606
號、110年年度偵字第2354號），被告等於本院準備程序進行中
，就均就被訴事實為有罪之陳述，經本院告知簡式審判程序之旨
，並聽取當事人之意見後，裁定依簡式審判程序審理，判決如下
：
    主  文
蕭志銘犯結夥三人攜帶兇器竊盜罪，累犯，處有期徒刑拾壹月。
未扣案之犯罪所得新臺幣壹萬元沒收，於全部或一部不能沒收或
不宜執行沒收時，追徵其價額。
林其佑犯結夥三人攜帶兇器竊盜罪，處有期徒刑捌月。未扣案之
犯罪所得新臺幣壹萬元沒收，於全部或一部不能沒收或不宜執行
沒收時，追徵其價額。
    事  實
一、蕭志銘、林其佑及王慶翔（被訴部分由本院另行審結）共同
    意圖為自己不法所有，基於加重竊盜之犯意聯絡，於民國10
    9年3月27日4時10分許，由王慶翔駕駛懸掛有經報失竊之車
    牌號碼0000-00號車牌於其租賃而來之車牌號碼000-0000號
    租賃小客車上，搭載蕭志銘、林其佑前往鍾坤興所經營位於
    新北市○○區○○街000號之選物販賣機店內，由蕭志銘、林其
    佑下車進入上址店內，持客觀上具危險性、足以對人之生命
    及身體構成威脅，可供兇器使用之砂輪機（起訴書記載為電
    鋸，應予更正）破壞兌幣機之鎖頭，並扳開面板，竊取兌幣
    機內現金新臺幣（下同）3萬元得手後離開。嗣經鍾坤興報
    警，為警調閱相關監視器錄影畫面，循線查悉上情。
二、案經鍾坤興訴由新北市政府警察局三峽分局報告臺灣新北地
    方檢察署檢察官偵查起訴。
    理  由
一、按除被告所犯為死刑、無期徒刑、最輕本刑為3年以上有期
    徒刑之罪或高等法院管轄第一審案件者外，於第一次審判期
    日前之準備程序進行中，被告先就被訴事實為有罪之陳述時
    ，審判長得告知被告簡式審判程序之旨，並聽取當事人、代
    理人、辯護人及輔佐人之意見後，裁定進行簡式審判程序，
    刑事訴訟法第273條之1第1項定有明文。經核本件被告蕭志
    銘、林其佑所犯係死刑、無期徒刑、最輕本刑為3年以上有
    期徒刑以外之罪，其於準備程序中就被訴之事實為有罪陳述
    ，經法官告知簡式審判程序之旨，並聽取公訴人及被告2人
    之意見後，本院爰依首揭規定，裁定改依簡式審判程序進行
    審理，合先敘明。
二、上揭犯罪事實，業據被告蕭志銘、林其佑於本院審理時均坦
    承不諱（見本院易字卷第242至245頁、第281頁、第328頁）
    ，核與證人即告訴人鍾坤興於警詢時證述及同案被告王慶翔
    於偵查時供述之情節大致相符（見109年度偵字第24606號卷
    【下稱偵字卷】第11至13頁、第143至145頁），復有内政部
    警政署刑事警察局109年5月4日刑紋字第1090036873號鑑定
    書1份（見偵卷第15至20頁）、和雲行動服務股份有限公司
    汽車出租單、車輛GPS定位資訊各1份（見偵卷第21至26頁）
    、監視器錄影光碟1片及翻拍照片19張（見偵卷第31至41頁
    ）、夾娃娃機店內監視器畫面截圖、路口監視器及行車軌
    跡翻拍照片（見偵卷第31至41頁）、新北市政府警察局三峽
    分局109年7月20日函送現場勘查報告暨附件1份（見偵卷第6
    5至104頁）、新北市政府警察局三峽分局刑案現場勘察報
    告暨檢附現場照片1份（見偵卷第67至86頁）、本院110年11
    月2日、12月28日、111年1月25日之勘驗筆錄及附件截圖（
    見本院易字卷第164至165、245、248-1、280至281、285至2
    87頁）在卷可參，足認被告2人前揭自白均與事實相符。本
    件事證明確，被告2人前開犯行均堪認定，應予依法論科。
三、論罪科刑： 
　㈠罪名：
　1.按刑法第321條第1項第3款規定所謂之兇器，其種類並無限
    制，凡客觀上足對人之生命、身體、安全構成威脅，具有危
    險性之兇器均屬之（最高法院79年台上字第5253號判例意旨
    參照）。又刑法第321條第1項第4款所稱結夥三人以上之竊
    盜罪，係指在場共同實施或在場參與分擔，實施犯罪之人有
    三人以上者而言（最高法院83年台上字第5815號判決要旨參
    照）。
　2.經查，被告2人所持用砂輪機1臺，屬質地堅硬之金屬製品，
    如持以向人揮擊，客觀上當足以危害他人生命、身體安全構
    成威脅，為具有相當危險性之器械，應屬兇器無訛；又被告
    2人與同案被告王慶翔至上開夾娃娃機店行竊，彼此在場參
    與犯罪實施，應構成結夥三人。
　3.是核被告2人所為，均係犯刑法第321條第1項第3款、第4款
    之結夥三人攜帶兇器竊盜罪。起訴書所犯法條雖漏未記載同
    法條第4款，然於起訴犯罪事實欄就此加重條件之事實已記
    載明確，於起訴法條並無不同，無庸變更起訴法條。 
  4.共同正犯：
　　被告2人與同案被告王慶翔間，就上開竊盜犯行，有犯意聯
    絡及行為分擔，應論以共同正犯。
  ㈡科刑：
　1.被告蕭志銘為累犯之說明：
　　被告蕭志銘前因搶奪案件，經臺灣桃園地方法院（下稱桃園
    地院）以103年度訴字第796號判決處有期徒刑9月，上訴後
    ，由臺灣高等法院以104年度上訴字第844號判決撤銷改判處
    有期徒刑9月確定；又因竊盜案件，經桃園地院以104年度桃
    簡字第1418號判決處有期徒刑3月確定；上開所示罪刑經接
    續執行，於105年9月27日縮短刑期執行完畢出監，有臺灣高
    等法院被告前案紀錄表1份（見本院易字卷第359至386頁）
    在卷可考，其於受有期徒刑執行完畢後，5年內故意再犯本
    件有期徒刑以上之罪，為累犯，審酌被告蕭志銘上開前案均
    係侵害他人財產法益之犯行，其於前案執行完畢後，猶未能
    記取教訓，恣意竊取他人財物而再犯本案，顯見被告對刑罰
    之反應力薄弱，欠缺自我控制能力，參酌司法院大法官釋字
    第775號解釋意旨，依累犯規定加重其刑尚不至有刑罰不相
    當之情形，爰依刑法第47條第1項規定加重其刑。
  2.爰以行為人之責任為基礎，審酌被告二人均正值青年，不思
    付出己力獲得報酬，持砂輪機之破壞工具竊取他人財物，此
    舉非但侵害他人財產，亦對他人身體、生命安全造成威脅，
    對社會治安危害難謂輕微；又被告2人於偵查、本院準備程
    序開庭之初均否認犯罪，耗費相當司法資源後終能坦認犯行
    之犯後態度，復參以被告2人皆未賠償被害人，以彌補被害
    人損失。兼衡以渠等竊得之物品價值及被告2人於審理時自
    承之智識程度及經濟能力等情狀，各量處如主文所示之刑。
     
四、沒收部分：
   ㈠犯罪所得:
　1.按供犯罪所用、犯罪預備之物或犯罪所生之物，屬於犯罪行
    為人者，得沒收之；犯罪所得，屬於犯罪行為人者，沒收之
    ，於全部或一部不能沒收或不宜執行沒收時，追徵其價額；
    宣告前2條之沒收或追徵，有過苛之虞、欠缺刑法上之重要
    性、犯罪所得價值低微，或為維持受宣告人生活條件之必要
    者，得不宣告或酌減之，刑法第38條第2項本文、第38條之1
    第1項本文、同條第3項及第38條之2第2項分別定有明文。又
    共同正犯之犯罪所得沒收或追徵，應就各人所分得之數額分
    別為之；先前對共同正犯採連帶沒收犯罪所得之見解，已不
    再援用及供參考（最高法院104年第13次刑事庭會議決議意
    旨參照）。
  2.被告2人就事實欄所示之犯行，被告蕭志銘於本院審理時供
    稱:我們有與同案被告王慶翔約好，竊得財物為3人均分，所
    以本案竊得3萬元，各拿1萬元等語；被告林其佑則於本院審
    理時則供稱：我只有拿到3,000元云云(見本院易字卷第327
    至328頁)，是其等陳稱之朋分數額互不一致。然依被告2人
    與同案被告王慶翔之分工方式，由同案被告王慶翔租賃車輛
    後搭載被告2人至現場，由被告2人進入店內，被告林其佑則
    拿出砂輪機插電交與被告蕭志銘撬開兌幣機竊取財物，旋即
    被告林其佑收拾砂輪機後離開現場乙情，有現場監視器畫面
    及本院製作勘驗筆錄在卷可考，則其等間犯行分擔平均，且
    均屬不可或缺角色，足推被告蕭志銘就贓物所得之分配方式
    ，並非不合理。且既應認既係渠等先共同取得，渠等間如何
    分配該部分犯罪所得，僅得以其等供述推論，則本院即認應
    採「平均分配」之估算方式避免其等坐享犯罪所得。而依刑
    法第38條之1第4項規定，屬被告所有之犯罪實際所得，應依
    刑法第38條之1第1項前段、第3項規定，分別於被告2人犯罪
    項下宣告沒收。從而，被告2人應各宣告沒收犯罪所得1萬元
    （計算式：3萬元÷3＝1萬元），於全部或一部不能沒收時，
    追徵之。
  ㈡犯罪所用之物:
　　被告2人本案行竊所用砂輪機之物，並未扣案，復乏確實證
    據證明尚屬存在，且其現存在與否，均不影響被告2人之罪
    責，實無刑法之重要性，爰依刑法第38條之2第2項規定，均
    不予宣告沒收。 
據上論斷，應依刑事訴訟法第273條之1第1項、第299條第1項前
段，判決如主文。
本案經檢察官林郁璇提起公訴，檢察官王凌亞到庭執行職務。
中　　華　　民　　國　　111 　年　　4 　　月　　19　　日
                  刑事第十庭  法  官  黃秀敏 
上列正本證明與原本無異。 
如不服本判決，應於判決送達後20日內敘明上訴理由，向本院提
出上訴狀 (應附繕本) ，上訴於臺灣高等法院。其未敘述上訴理
由者，應於上訴期間屆滿後20日內向本院補提理由書「切勿逕送
上級法院」。
                              書記官  劉曉謙 
中　　華　　民　　國　　111 　年　　4 　　月　　19　　日
附錄本案論罪科刑法條：
中華民國刑法第321條
犯前條第1項、第2項之罪而有下列情形之一者，處6月以上5年以
下有期徒刑，得併科50萬元以下罰金：
一、侵入住宅或有人居住之建築物、船艦或隱匿其內而犯之。
二、毀越門窗、牆垣或其他安全設備而犯之。
三、攜帶兇器而犯之。
四、結夥三人以上而犯之。
五、乘火災、水災或其他災害之際而犯之。
六、在車站、港埠、航空站或其他供水、陸、空公眾運輸之舟、
    車、航空機內而犯之。
前項之未遂犯罰之。